臺灣新北地方法院板橋簡易庭民事簡易判決
　　　　　　　　　　　　　　　　　 110年度板簡字第2290號

原　　　告　郭文浩　
兼
訴訟代理人　李偈　　
 
被　　　告　謝麒睿　
上列當事人間請求債務人異議之訴等事件，本院判決如下：
    主  文
原告之訴駁回。
訴訟費用由原告負擔。
    理  由
一、按原告之訴，依其所訴之事實，在法律上顯無理由者，法院
    得不經言詞辯論，逕以判決駁回之，民事訴訟法第249條第2
    項定有明文。又按當事人之適格為權利保護要件之一，原告
    或被告就為訴訟標的之法律關係如無訴訟實施權，當事人即
    非適格，原告欠缺權利保護要件，法院自應認其訴為無理由
    ，以判決駁回之（最高法院80年度台上字第2378號判決）。
    原告起訴於當事人適格有欠缺者，係屬訴無理由，法院應以
    判決駁回之，不得認為不合法，以裁定形式予以裁判；次按
    執行名義成立後，如有消滅或妨礙債權人請求之事由發生，
    債務人得於強制執行程序終結前，向執行法院對債權人提起
    異議之訴。如以裁判為執行名義時，其為異議原因之事實發
    生在前訴訟言詞辯論終結後者，亦得主張之，強制執行法第
    14條第1項亦有明文。
二、本件原告起訴並未說明被告謝麒睿具本件當事人適格之理由
    ，經本院於110年11月8日以裁定命原告於該裁定送達 3日內
    具狀補正；經查，依原告本件所提起債務人異議之訴所欲撤
    銷之強制執行程序即本院110年度司執字第56574號返還不當
    得利強制執行事件（下稱系爭執行事件）之債權人為陳秀盆
    ，故被告謝麒睿並非系爭執行案件之債權人，自不得對其提
    起債務人異議之訴，是原告以被告為謝麒睿提起本件債務人
    異議之訴，不具當事人適格，欠缺權利保護要件，顯無從獲
    得勝訴之判決，原告逾期迄未補正其具當事人適格之理由及
    事證，揆諸首揭說明，爰不經言詞辯論，逕予駁回。
三、至原告於本件於起訴狀之事實及理由欄內陳述郭文英涉犯侵
    權行為等事實，然原告未就該事實有何於執行名義成立後，
    有消滅或妨礙債權人請求之事由發生，該當強制執行法第14
    條第1項之構成要件而合於得提起債務人異議之訴之事由，
    且郭文英亦非系爭執行事件之債權人，亦難認該等事實與債
    務人異議之訴合法事由有何關連，附此敘明。
四、依民事訴訟法第436條第2項、第249條第2項第1款、第95條
    及第78條，判決如主文。
中　　華　　民　　國　 110　　年　　11　　月　　30　　日
                      臺灣新北地方法院板橋簡易庭
                              法  官  吳孟竹
以上為正本係照原本作成。
如不服本判決，應於送達後20日內，向本院提出上訴狀並表明上
訴理由，如於本判決宣示後送達前提起上訴者，應於判決送達後
20日內補提上訴理由書（須附繕本）。
中　　華　　民　　國　110　 　年　　11　　月　　30  　日
                              書記官  呂亞馨